【裁判字號】    92,上易,412
【裁判日期】    920508
【裁判案由】    竊盜
【裁判全文】
臺灣高等法院高雄分院刑事判決                  九十二年度上易字第四一二號
    上  訴  人  台灣高雄地方法院檢察署檢察官
    被      告  丙○○
右上訴人因被告竊盜案件，不服臺灣高雄地方法院九十一年度易字第三三號中華
民國九十二年一月二十九日第一審判決（起訴案號：臺灣高雄地方法院檢察署九十一
年偵緝字第一０三八號、移
，本院判決如左：
      主  文
原判決撤銷。
丙○○連續竊盜，處有期徒刑月，如易科罰金，以佰元折算壹日。
    事  實
一、丙○○意圖為自己不法之所有，基於概括之犯意，先於民國九十一年五月二十九
    日凌晨二時許，與網友甲○○相約前往高雄市○○區○○路六三三號「大帑殿Ｋ
    ＴＶ」三一０包廂處唱歌，竟徒手竊取甲○○所有之ＮＯＫＩＡ牌、型號八二五
    ０之行動電話（序號：000000000000000號）一具，得手後即逃
    離現場，經甲○○報警於九十一年八月二十三日在高雄市前金區○○○路一六三
    之一號東都大飯店三０五號房查獲；又於九十一年十月十七日上午十時許，無故
    侵入高雄市旗津區安住巷七之十四號乙○○住處（侵入住宅部分未據告訴），竊
    取乙○○所有背包一個（內有行動電話二具、金手鍊一條、金戒指一個、身分證
    、駕駛執照、信用卡、提款卡各一張），得手後經乙○○報警於九十一年十月十
    八日上午七時許，在高雄市○○路與忠孝路口查獲。
二、案經高雄市政府警察局鼓山分局移送臺灣高雄地方法院檢察署檢察官偵查起訴及
    移送併辦。
    理  由
一、訊據被告丙○○僅供承前述竊取乙○○所有背包之犯行，惟否認有竊取甲○○所
    有行動電話之事實，並辯稱：我事先有向甲○○借用其行動電話，但我只出去半
    小時，回來時她們就不在那裡了，甲○○誤以為我行竊才去報警云云。然查前述
    犯罪事實，業據被害人甲○○、乙○○指訴綦詳，被害人甲○○於警訊中更明確
    指稱：「我有看到被告拿我的行動電話走出包廂，但被告並沒有告知我或我的朋
    友，起先我以為他只是暫借用打電話而已所以就未加制止，但事後他就未回到包
    廂」等語（見九十一年六月十日甲○○警訊筆錄），核與證人即同行友人江純誼
    於警訊中所證稱：「有看到丙○○拿走甲○○的手機使用，他並沒有告知我」等
    語（見九十一年六月十日江純誼警訊筆錄）相符。苟被告係出於借用被害人甲○○上述行動電話之意思而暫時離座，何以未告知任何在場之人，又未交待其去處
    ？此顯與常情不合。雖被告於原審另辯稱：其係外出使用告訴人所有之行動電話
    撥號給朋友陳志勇約其一同前來云云，惟被害人甲○○前往高雄市政府警察局鼓
    山分局龍華派出所報案時間為九十一年五月二十九日凌晨一時五十分許，則被告
    離座時間至少係於凌晨一時五十分以前，否則被害人甲○○當不至前往警局報案
    ，而經原審向和信電訊股份有限公司所調閱被害人甲○○失竊之行動電話通聯紀
    錄結果，該門號於該日凌晨一時以後僅於凌晨二時十八分二十一秒發出一通電話
    即0000000000，通話時間為二十四秒，發話基地台則在高雄市鼓山區
    ○○○路四三九號，即本件案發地點之「大帑殿ＫＴＶ」附近，此有和信電訊公
    司九十一年九月二十四日回函一件附卷可證，前述發話電話與被告所辯該陳志勇
    之人之電話號碼，並不相符，該發話時間距被告上述可能離座之時間，又至少已
    有三、四十分鐘以上，倘被告係欲借被害人甲○○之行動電話使用而暫時離座，
    應在其離座後不久隨即使用該行動電話，而被告如已換用其他門號使用該具行動
    電話，何以又在凌晨二時十八分許使用被害人甲○○之門號000000000
    0發話？是被告前述所辯，殊無足採，其有竊盜之意圖甚明，事證明確，被告之
    犯行堪以認定。
二、核被告丙○○所為，係犯刑法第三百二十條第一項之竊盜罪，其先後二次竊盜犯
    行，時間緊接，手段雷同，且觸犯構成要件相同之罪名，顯基於概括之犯意而為
    ，應依連續犯之規定，僅論以一罪；又被告竊取乙○○所有背包之犯行，雖未經
    公訴人起訴，惟此部分與已起訴部分，有連續犯之裁判上一罪關係，本院自得併
    予審判。。
三、原審予以論罪科刑，固非無見，惟查被告竊取乙○○所有背包部分，原審未及併
    予審判，尚有未洽，公訴人上訴意旨，執此指摘原判決不當，為有理由，應由本
    院予以撤銷改判；審酌被告之素行、犯罪動機、手段及所竊財物尚非重大等一切
    情狀，量處有期徒刑三月，並諭知易科罰金之折算標準。
據上論斷，應依刑事訴訟法第三百六十九條第一項前段、第三百六十四條、第二百九
十九條第一項前段，刑法第三百二十條第一項、第五十六條、第四十一條第一項，罰
金罰鍰提高標準條例第一條前段、第二條，判決如主文。
本案經檢察官陳國全到庭執行職務。
中    華    民    國      九十二      年      五      月     八   日
                              臺灣高等法院高雄分院刑事第七庭
                                  審判長法官  李春昌
            法官  莊飛宗
                                        法官  黃憲文
右正本證明與原本無異。
不得上訴。
                                  法院書記官  黃英彥
中    華    民    國      九十二      年      五      月    八    日
附錄：本判決論罪科刑法條：
刑法第三百二十條第一項：
意圖為自己或第三人不法之所有，而竊取他人之動產者，為竊盜罪，處五年以下有期
徒刑、拘役或五百元以下罰金。


司法院資訊處製作；財團法人民間司法改革基金會備份。
